【裁判字號】    97,交聲,1266
【裁判日期】    970530
【裁判案由】    違反道路交通管理處罰條例聲明異議
【裁判全文】
臺灣臺北地方法院交通事件裁定        97年度交聲字第1266號
原處分機關  臺北市交通事件裁決所
異議人即
受處分人    甲○○
                      樓
上列異議人即受處分人因違反道路交通管理處罰條例案件，對於
臺北市交通事件裁決所民國九十七年四月一日所為之處分（原處
分案號：北市裁三字第裁２２—Ａ００ＷＫＦ９７８號），聲明
異議，本院裁定如下：
    主  文
異議駁回。
    理  由
一、按「汽車駕駛人駕駛汽車肇事，無人受傷或死亡且車輛尚能
    行駛，而不儘速將車輛位置標繪移置路邊，致妨礙交通者，
    處新臺幣（下同）六百元以上一千八百元以下罰鍰，道路交
    通管理處罰條例第六十二條第二項定有明文。
二、本件異議人即受處分人甲○○於民國九十七年一月三十一日
    零時零一分許，駕駛車號１６８８—ＭＳ自用小客車沿臺北
    市○○○路北往南方向行駛，行經敦化北路、南京東路交岔
    路口時，其所駕駛前開車輛之右前車身與由蕭如瑩所駕駛之
    車號８Ｔ—０９３７號自用小客車之左前車角發生擦撞，並
    未致人傷亡，且車輛尚能行駛，異議人竟未將車輛位置標繪
    ，儘速將車輛駛離現場，而將車輛停置在快車道十幾分鐘，
    致妨礙交通之順暢，經員警到場處理，並製作交通事故現場
    圖、交通事故談話紀錄表、道路交通事故調查報告表等，嗣
    由臺北市政府警察局松山分局交通分隊員警乙○○以異議人
    有違反道路交通管理處罰條例第六十二條第二項之行為以臺
    北市政府警察局北市警交大字第Ａ００ＷＫＦ９７８號舉發
    違反道路交通管理事件通知單掣單舉發，指定應於九十七年
    三月一日前到案接受裁罰，異議人於九十七年二月二十日向
    原處分機關提出申訴，原處分機關遂請舉發單位查復及綜合
    有關資料審查結果，仍認受處分人有前述違規行為，原處分
    機關乃依前揭道路交通管理處罰條例第六十二條第二項及道
    路交通管理事件統一裁罰基準表之規定，於九十七年四月一
    日以臺北市交通事件裁決所北市裁三字第裁２２—Ａ００Ｗ
    ＫＦ９７８號違反道路交通管理事件裁決書裁處異議人罰鍰
    六百元，異議人於九十七年四月七日收受裁決書後，於九十
    七年四月十六日向本院聲明異議，有聲明異議狀（見本院卷
    第二至四頁）、臺北市政府警察局北市警交大字第Ａ００Ｗ
    ＫＦ９７８號舉發違反道路交通管理事件通知單（見本院卷
    第五頁）、臺北市交通事件裁決所北市裁三字第裁２２—Ａ
    ００ＷＫＦ９７８號違反道路交通管理事件裁決書（見本院
    卷第六頁）、異議人九十七年二月二十日申訴郵件（見本院
    卷第八頁）及送達證書（見本院卷第十三頁）等資料附卷足
    憑。
三、聲明異議意旨略以：異議人於九十七年一月三十一日零時零
    一分許，駕駛車號１６８８—ＭＳ自用小客車與蕭如瑩所駕
    駛之車號８Ｔ—０９３７號自用小客車在敦化北路、南京東
    路發生碰撞後，立即打電話報警，異議人所有駕駛車輛因發
    生碰撞不易移動，且警員於數分鐘內即抵達現場，異議人所
    為何來致妨礙交通之順暢？本件舉發警員明顯誤認事實，為
    此聲明異議，請求撤銷原處分。
四、經查，異議人於九十七年一月三十一日零時零一分許，駕駛
    車號１６８８—ＭＳ自用小客車沿臺北市○○○路北往南方
    向行駛，行經敦化北路、南京東路交岔路口時，其所駕駛前
    開車輛之右前車身與由蕭如瑩所駕駛之車號８Ｔ—０９３７
    號自用小客車之左前車角發生擦撞，並未致人傷亡，且車輛
    尚能行駛，異議人竟未將車輛位置標繪，儘速將車輛駛離現
    場，警員乙○○依勤務中心通知，於九十七年一月三十一日
    零時十六分許抵達現場處理時，異議人仍未將車輛移置路邊
    等情，業據證人乙○○於本院訊問時結證屬實（見本院卷第
    三十、三一頁），並有道路交通事故現場圖（見本院卷第二
    十頁）、臺北市政府警察局松山分局交通分隊道路交通事故
    補充資料表（見本院卷第二二頁）、臺北市政府警察局松山
    分局交通分隊交通事故談話紀錄表（見本院卷第二三、二四
    頁）、現場照片（見本院卷第二六至二八頁）等資料附卷足
    憑。依交通事故現場圖顯示，車號１６８８—ＭＳ自用小客
    車與車號８Ｔ—０９３７號自用小客車發生碰撞後，該二部
    車輛停放位置在敦化北路南往北方向內側第一車道及公車專
    用道上，時間長達十分鐘以上，其妨礙交通之事實，至堪認
    定；另異議人雖辯稱伊所駕駛車輛於發生碰撞後不易駛離顯
    場云云，然依上揭臺北市政府警察局松山分局交通分隊道路
    交通事故補充資料表（見本院卷第二二頁）及現場照片（見
    本院卷第二六至二八頁）顯示，異議人所駕駛１６８８—Ｍ
    Ｓ自用小客車之僅與由蕭如瑩所駕駛之車號８Ｔ—０９３７
    自小客車左前車角發生輕微碰撞，且異議人坦承於警員到場
    開單後係自行將車輛駛離至路邊等情（見本院卷第三一頁）
    ，堪認異議人所駕駛車輛於發生碰撞後仍堪以行駛，異議人
    上揭所辯，顯與事實不符，未足採信。綜上，上揭違規事實
    已臻明確，異議人空言否認有違規行為，要無可採，本件事
    證明確，異議人違規行為堪以認定，應依法處罰。
五、綜上所述，本件異議人於上開時、地駕駛車輛肇事，確有無
    人受傷或死亡且車輛尚能行駛，而不儘速將車輛位置標繪移
    置路邊，致妨礙交通之違規事實應堪認定，原處分機關依道
    路交通管理處罰條例第六十二條第二項及違反道路交通管理
    事件統一裁罰基準及處理細則第四十三條、第四十四條、第
    六十七條及違反道路交通管理事件統一裁罰基準表等規定，
    裁處異議人罰鍰六百元，核無違誤。異議人聲明異議，指摘
    原處分不當，為無理由，應予駁回。
據上論斷，應依道路交通案件處理辦法第十九條，裁定如主文。
中    華    民    國    97    年    5     月    30    日
                        交通法庭法  官  李家慧
以上正本證明與原本無異
如不服本裁定應於送達後5日內向本院提出抗告狀
                                書記官  鄭淑丰
中    華    民    國    97    年    5     月    30    日


司法院資訊處製作；財團法人民間司法改革基金會備份。
